【裁判字號】    89,易,1013
【裁判日期】    891201
【裁判案由】    竊盜
【裁判全文】
台灣新竹地方法院刑事判決                        八十九年度易字第一一三號
    公  訴  人  台灣新竹地方法院檢察署檢察官
    被      告  乙○○
                丙○○
右列被告因竊盜案件，經檢察官提起公訴（八十九年度偵字第三八六六號），本院判
決如左：
    主  文
乙○○、丙○○共同攜帶兇器、踰越安全設備竊盜，乙○○，累犯，處有期徒刑捌月
；丙○○，處有期徒刑陸月。
    事  實
一、乙○○於民國八十六年間因違反麻醉藥品管理條例案件，經本院於八十六年九月
    三日，以八十六年度訴字第四一八號判處有期徒刑六月，如易科罰金以三百元折
    算一日，甫於八十七年五月二十九日執行完畢，竟與丙○○共同基於意圖為自己
    不法所有之犯意聯絡，於八十九年七月七日下午四時三十分許，至位於新竹市○○街一一一號之新竹化工廠，二人先踰越新竹化工廠門口用以阻絕用之鐵欄杆之
    安全設施進入工廠後，先由丙○○在工廠內竊得鉗子一支後，即持在客觀上具有
    行兇危險性之鉗子一支，竊取工廠內之銅線一袋、銅管一圈及電纜線一捲得手，
    二人並於工廠內空地燃燒電線用以取得其內銅線，嗣經新竹化工廠管理員甲○○
    及黃瑞林巡視工廠時，發現乙○○、丙○○二人於工廠內空地燃燒電纜線即報警
    處理，經警趕到現場而於新竹化工廠外人行道處查獲乙○○、丙○○二人，並扣
    得鉗子一支，以及銅線一袋、銅管一圈（已由管理員甲○○領回），與現場燃燒
    之電纜線一捲，因而偵知上情。
二、案經新竹市警察局第二分局移送台灣新竹地方法院檢察署檢察官偵查起訴。
    理  由
一、訊據被告乙○○、丙○○二人固不否認有於前揭時間、地點進入新竹化工廠，由
    被告丙○○在工廠內取得鉗子一支，以及在新竹化工廠內之時，工廠內有電纜線
    一捲正在燃燒之事實，惟二人均否認有何竊盜之行為，被告乙○○辯稱：當時係
    騎機車載被告丙○○經過新竹化工廠，因伊肚子痛所以進去上廁所，後發現工廠
    內冒煙，乃與丙○○一起過去看，見到東西燃燒，鉗子在燃燒的桶子旁邊，伊將
    之傳給丙○○，丙○○用之將蓋子翻開，之後二人即將燃燒之物品弄出用泥土滅
    火，並非偷東西，是從進入工廠處離去工廠等語；被告丙○○則辯稱：當時是乙○○要上廁所提議進入工廠，進入工廠後伊看見有燃燒的煙，前去看發現電纜線
    在一個桶子內燃燒，伊就用鉗子移開蓋子，並將桶子內的電纜線倒出用土滅火，
    後來見到管理員，二人就從原來進去的大門處離開等語。經查：前揭事實，業據
    被害人新竹化工廠之管理員甲○○於警訊時指稱：「我發現廠房內好像有人在燃
    燒電纜線，我與另一同事前往察看，發現有二名男子，其中一名男子打赤膊，而
    二名男子在燒電線，我與另一同事發現後立即報警」，於偵查中指稱：「：：後
    來他們偷完後，從後面逃走，警方也趕到」、「贓物是在工廠內圍牆旁被發現的
    」、「我們是見被告從油管處出來，不是從被告所說的洞進入」，於本院調查時
    指稱：「被告出去時是從廠區的油桶爬出去」、「那一袋銅線是在油桶上發現，
    被告是在油桶旁的人行道被逮捕」、「我沒有看到燃燒的情形，但看到煙很大，
    我們看到後就出來，在等分局之人約二、三分鐘，被告二人從另一地方出去」、
    「剛開始時我是發現偵卷第四四頁照片上波浪板被動過有問題，巡廠房發現被告
    ，被告好像有看見我們，從偵卷第四六頁油桶處離去工廠」等語，被害人新竹化
    工廠之管理員黃瑞林於偵查中指稱：「不知二人係從何處進入，他們是從我們經
    常進出門的旁邊油桶跳下，贓物是在該處查到，桶子處查獲銅線一袋、銅管一圈
    ，現場則是燃燒的銅線，該二人進入的地點，與二人跳出來的地點約距十多公尺
    」等語，證人即承辦員警丁○○於於本院調查時證稱：「當巡邏車到現場，被告
    二人已在人行道上」、「被告身上雙手都是黑的」、「（鉗子上沾有殘渣？）是
    ，是把銅線外圍塑膠燃燒後的殘渣沾黏於老虎鉗子上面」、「（被告機車）停放
    於公道五路人行道上，是面對大門口的右手邊，油桶即被告出來位置是在面對大
    門的左手邊」等語綦詳；次查：就被告二人離去之情形，除經甲○○、黃瑞林陳
    述明確如上所述外，並據被告乙○○於本院調查時供稱：「是從偵四四頁上方照
    片的門進入，：：機車放在四四頁上面相片的門的右手邊十字路口處，我也是從
    四四頁上方相片的門出來的」、「丙○○是從四六頁上方油桶出去，我是從原來
    進去的門出來的」等語，以及被告丙○○於偵查中供稱：「我們當時有看到人，
    不知是管理員，他拿棍棒，也沒有說是管理員，我也未向他們打招呼，後來我是
    從黑色油管旁跳下，我們當時是從洞內進入，：：我進去出來的地點是不一樣的
    」等語相符，從而，被告丙○○係從油桶處即發現銅線一袋、銅管一圈之地方離
    去工廠之事實，應堪認定，而被告丙○○於本院調查時改稱係從進入處離去等語
    ，顯係脫免之詞，應不足採；再查：倘若被告二人果係進入工廠內上廁所，因而
    發現煙霧瀰漫及燃燒之情形，且依照被告二人所供述，該處既無滅火器材亦無水
    源，則衡諸常情，被告二人當係立即以電話報請消防人員前來滅火為是，豈有以
    泥土自行滅火之理；且若被告果然係基於滅火之意而以土滅火，則其於見到有其
    他人即管理員前來之時，理當會詢問有無滅火器材，甚或請之共同參與滅火或要
    之電請消防人員前來方符常情，然被告二人竟立即離去而置該火勢不理，此顯然
    與被告所辯要滅火之意思相違，況被告二人係由與進入工廠不同之路線，而係距
    離被告二人所停放機車之位置較遠之路線，且要以翻越油桶之方式離去工廠，顯
    見其並非主動協助他人滅火之情形甚明，尤再審諸被告為警查獲時，尚就進入工
    廠之事向管理員道歉，而非提及救火之事以觀，足見被告二人所辯前詞，顯不足
    採；此外，復有銅線一袋、銅管一圈（已由管理員甲○○領回）、以及鉗子一支
    扣案可據，以及被告二人遭查獲時之外觀相片二幀、現場照片十幀在卷可稽，是
    本件事證已臻明確，被告犯行堪予認定。
二、按攜帶兇器竊盜，祇須行竊時攜帶具有危險性之兇器為已足，並不以攜帶之初有
    行兇之意圖為必要；又扣案之短刀為單面尖形，甚為鋒利，無論上訴人等主觀上
    是否旨在行兇抑僅便利行竊，然在客觀上顯具有行兇之危險性，自屬兇器之一種
    ，其攜帶而犯竊盜罪，應成立刑法第三百二十一條第一項第三款之罪；最高法院
    六十二年台上字第二四八九號、七十年度台上字第一六一三號判例分別可資參照
    。經查：被告二人於竊盜時所持有之鉗子一支（老虎鉗），依照前揭判例之意旨
    ，堪認屬刑法第三百二十一條第一項第三款之「兇器」無訛。核被告二人所為，
    均係犯刑法第三百二十一條第一項第三款、第二款之加重竊盜罪。被告二人間，
    有犯意聯絡及行為分擔，為共同正犯。另被告乙○○於八十六年間因違反麻醉藥
    品管理條例案件，經本院於八十六年九月三日，以八十六年度訴字第四一八號判
    處有期徒刑六月，如易科罰金以三百元折算一日，甫於八十七年五月二十九日執
    行完畢等情，有台灣高等法院被告全國前案紀錄表以及台灣新竹地方法院檢察署
    刑案資料查註紀錄表各一份在卷足憑，被告乙○○前受有期徒刑之執行完畢後，
    五年以內再犯本件有期徒刑以上之罪，為累犯，應依刑法第四十七條之規定加重
    其刑。爰分別審酌被告二人之素行資料、智識程度、犯罪之動機、目的、手段、
    所生危害及犯後猶飾詞狡辯等一切情狀，分別量處如主文所示之刑。另扣案之鉗
    子一支尚無其他之證據足以證明係被告二人所有之物，爰不為沒收之諭知，附此
    說明。
三、據上論斷，應依刑事訴訟法第二百九十九條第一項前段，刑法第二十八條、第三
    百二十一條第一項第二款、第三款、第四十七條之規定，判決如主文。
本案經檢察官邱朝智到庭執行職務。
中      華      民      國    八十九    年     十二     月      一      日
                              台灣新竹地方法院刑事第二庭
                                  法      官    蘇    嘉    豐
右正本證明與原本無異。
如不服本判決，應於判決送達後十日內向本院提出上訴狀( 應附繕本 )。
                                  書  記  官    賴    寶    合
中      華      民      國    八十九    年     十二     月      一      日
附錄本案論罪科刑所適用之法條全文：
刑法第三百二十一條：
犯竊盜罪而有左列情形之一者，處六月以上五年以下有期徒刑：
一、於夜間侵入住宅或有人居住之建築物、船艦或隱匿其內而犯之者。
二、毀越門扇、牆垣或其他安全設備而犯之者。
三、攜帶兇器而犯之者。
四、結夥三人以上而犯之者。
五、乘火災、水災或其他災害之際而犯之者。
六、在車站或埠頭而犯之者。
前項之未遂犯罰之。


司法院資訊處製作；財團法人民間司法改革基金會備份。
